臺灣雲林地方法院刑事判決　　　　　　　99年度交訴字第42號
公　訴　人　臺灣雲林地方法院檢察署檢察官
被　　　告　黃德春
上列被告因過失致死等案件，經檢察官提起公訴（99年度偵字第
5748號），及移送併辦（99年度偵字第5924號），被告於準備程
序進行中，就被訴事實為有罪之陳述，本院依簡式審判程序審理
，判決如下：
    主  文
黃德春犯過失致人於死罪，處有期徒刑壹年貳月；又犯駕駛動力
交通工具肇事致人死亡逃逸罪，處有期徒刑壹年。應執行有期徒
刑貳年，緩刑伍年。
    事  實
一、黃德春於民國99年10月26日凌晨4 時許，駕駛車號DF-1918
    號自用小客車沿雲林縣四湖鄉○○○村○○○ 號○路，由西向
    東方向行駛，於同日凌晨5 時許，途經上開160 號公路6.5
    公里處，應於駕駛車輛時，注意車前狀況，隨時採取必要之
    安全措施，以避免發生碰撞之危險，且依當時情況，又無不
    能注意之情形，竟疏於注意車前狀況，致撞擊同向在前撿拾
    蒜頭之路人吳聰敏，吳聰敏因此受有重傷；黃德春肇事後，
    明知駕駛人駕駛車輛肇事致人受傷或死亡，應即採取救護及
    其他必要措施，並立即向警察機關報告而不得逕行離開現場
    ，竟另基於肇事逃逸之犯意，除未停車察看外，亦未報警處
    理，即逕行駕駛自小客車逃逸。吳聰敏受傷後，經緊急送雲
    林縣北港鎮媽祖醫院急救，於同日上午6 時許因車禍傷重不
    治死亡。嗣經警調取現場監視錄影資料比對，循線查獲肇事
    者確為黃德春無誤。
二、案經雲林縣警察局臺西分局報請及臺灣雲林地方法院檢察署
    檢察官相驗後自動檢舉偵查起訴。
    理  由
一、認定犯罪事實之證據及理由：
(一)、訊據被告黃德春坦承駕駛上開自小客車於上開時、地因疏於
    注意，不慎撞擊被害人吳聰敏致其傷重死亡及肇事逃逸之事
    實，核與證人蔡清源、吳呂華於警詢之證述相符，復有道路
    交通事故現場圖、道路交通事故調查報告表(一)、(二)、肇事車
    輛及肇事現場之照片等在卷足資對照，足以佐證被告之自白
    與事實相符。
(二)、被害人吳聰敏因本件車禍受有多處肢體骨折、變形等傷害，
    經送醫因外傷性休克而急救無效死亡，此有臺灣雲林地方法
    院檢察署檢察官督同檢驗員相驗所製之勘驗筆錄、驗斷書、
    相驗屍體證明書並有相驗過程照片等在卷可稽，足證被告駕
    車肇事行為與被害人之死亡結果間，自具有相當因果關係。
(三)、按汽車行駛時，駕駛人應注意車前狀況，並隨時採取必要之
    安全措施，道路交通管理規則第94條第3 項定有明文。被告
    駕車未注意車前狀況，而撞擊被害人致死，足認其有過失無
    疑。且依當時情形，被告並無不能注意之情事，竟疏未注意
    ，肇致本件車禍，自屬有過失。又被害人吳聰敏確因本件車
    禍而死亡，被告之過失行為與被害人吳聰敏之死亡間有相當
    因果關係，是被告過失致人於死部分，亦堪以認定。
(四)、綜上，本件事證明確，被告上開過失致人於死及肇事致人死
    亡逃逸之二犯行，均足堪認定，應依法論科。
二、論罪科刑之理由：
(一)、核被告所為，係犯刑法第185 條之4 之肇事逃逸罪及刑法第
    276 條第1 項之過失致人於死罪。
(二)、被告所犯上開2 罪，犯意各別，行為互殊，應予分論併罰。
    至於檢察官併辦部分與本件起訴之犯罪事實為相同事實，自
    為本件判決效力所及，而無庸另為任何處理，附此敘明。
(三)、審酌被告有違反電業法之前科紀錄，素行非佳，此有臺灣高
    等法院被告前案紀錄1 份在卷可憑，因上開所述過失情形發
    生本件車禍事故，導致被害人吳聰敏受傷死亡之結果，造成
    其家屬無法抹滅之傷痛，又被告於車禍肇事後開車逃離現場
    ，棄被害人吳聰敏於不顧，逃避其責任，惡性非輕，惟考量
    被告犯後坦承所有犯行，並已與被害人家屬和解，除強制汽
    車責任險部分外，另已賠償給付被害人家屬新臺幣（下同）
    0000000 元及開立發票日100 年2 月10日，金額200000元之
    支票1 張交付被害人家屬收受（共計賠償0000000 元），有
    其與被害人家屬兼受委任人吳建明簽名蓋章之雲林縣四湖鄉
    調解委員會調解書影本1 份（詳本院卷）可參，顯見其深切
    悔悟之意等一切情狀，分別量處如主文所示之刑，並定其應
    執行刑如主文。
(四)、本院斟酌被告雖於81年間曾因故意犯罪受有期徒刑以上刑之
    宣告，並於82年1 月24日執行完畢，然至本件判決宣示時已
    超過5 年，其間並未受其他有期徒刑以上刑之宣告，又其犯
    後坦承全部犯行，態度良好，並與被害人家屬達成和解，除
    強制汽車責任險部分外，另同意賠償被害人家屬0000000 元
    ，並已給付0000000 元，顯見其深切悔悟之意，堪信被告係
    因一時失慮、疏忽，致罹刑典，經此偵、審程序之教訓，當
    能知所警惕，信無再犯之虞，本院因而認為所宣告之刑以暫
    不執行為適當，依刑法第74條第1 項第2 款之規定，併予宣
    告緩刑5 年，以啟自新。雖被害人之妻吳呂華陳述意見，表
    示不願意原諒被告，並希望從重量刑，惟因本件已和解成立
    ，且被告已深表悔意，本院因認仍應予被告自新之機，而併
    予緩刑之宣告，附此敘明。
據上論斷，依刑事訴訟法第273 條之1 第1 項、第299 條第1 項
前段，刑法第185 條之4 、第276 條第1 項、第51條第5 款、第
74條第1 項第2 款，刑法施行法第1 條之1 ，判決如主文。
本案經檢察官江柏青到庭執行職務。
中    華    民    國   100    年    1     月    17    日
                  刑事第五庭  法  官  張文俊
以上正本證明與原本無異。
如不服本判決，應於收受判決後10日內，向本院提出上訴書狀，
並應敘述具體理由；其未敘述上訴理由者，應於上訴期間屆滿後
20日內向本院補提理由書（均須按他造當事人之人數附繕本），
「切勿逕送上級法院」。告訴人或被害人如對於本判決不服者，
應具備理由請求檢察官上訴，其上訴期間之計算係以檢察官收受
判決正本之日期為準。
                              書記官  金雅芳
中    華    民    國   100    年    1     月    17    日
附錄論罪科刑條文全文：
中華民國刑法第185條之4（肇事逃逸罪）
駕駛動力交通工具肇事，致人死傷而逃逸者，處6 月以上5 年以
下有期徒刑。
中華民國刑法第276條（過失致死罪）
因過失致人於死者，處2 年以下有期徒刑、拘役或2 千元以下罰
金。
從事業務之人，因業務上之過失犯前項之罪者，處5 年以下有期
徒刑或拘役，得併科3 千元以下罰金。